---
title: "homework3"
author: "Italo Carvalho Vianelli Ribeiro"
date: "13/06/2020"
output: html_document
---

```{r setup, include=FALSE}
knitr::opts_chunk$set(echo = TRUE)
```


RA: 769687


Exercício 1

Esse comando ele cria uma base para que podemos criar nossos gráficos

```{r}
library(ggplot2)
ggplot(data=mpg)
```


Exercício 2

Este conjunto de dados contém um subconjunto dos dados de economia de combustível e suas 11 variáveis:

manufacturer - nome do fabricante; \n
model - nome do modelo; \n
displ- cilindrada do motor, em litros; \n
year - ano de fabricação; \n
cyl - numero de cilindros; \n
trans - tipo de transmissão; \n
drv - o tipo de trem de tração, em que f = tração dianteira, r = tração traseira, 4 = 4x4; \n
cty - milhas da cidade por galão; \n
hwy - milhas rodoviárias por galão; \n
fl - tipo de gasolina; \n
class - "tipo" do carro; \n

```{r}
?mpg
head(mpg)
tail(mpg)
summary(mpg)
```

Exercício 3

Com esse gráfico pode se observar que quantos mais cilindros menor é o número de milhas andadas por galão 

```{r}
ggplot(data = mpg) + 
  geom_point(mapping = aes(x = hwy, y = cyl, color = class))
```


Exercício 4

Foi possível observar nesse gráfico que nas milhas da cidade os resultados são semelhantes ao de rodovia, provando que quando mais cilindros, menos milhas são andadas por galão 

```{r}
ggplot(data = mpg) + 
  geom_point(mapping = aes(x = cty, y = cyl, color = class))
```


Exercicio 5

```{r}
library(gridExtra)
p1 <- ggplot(data=mpg, aes(x=hwy)) + geom_histogram(fill='blue',color='black')+
labs(x = 'milhas rodoviárias por galão', title = 'Histograma milhas rodoviárias por galão')
p2 <- ggplot(data=mpg, aes(x=hwy)) + geom_boxplot(fill='blue') +
labs(x = 'milhas rodoviárias por galão', title = 'Box plot milhas rodoviárias por galão')
p3 <- ggplot(data=mpg, aes(x=cty)) + geom_histogram(fill="pink",color='black')+
labs(x = 'milhas da cidade por galão', title = 'Histograma milhas da cidade por galão')
p4 <- ggplot(data=mpg, aes(x=cty)) + geom_boxplot(fill='pink')+
labs(x = 'milhas da cidade por galão', title = 'Box plot milhas da cidade por galão')
grid.arrange(p1, p2, p3, p4, ncol=2)
```


Exercício 6


a)
```{r}
ggplot(data = mpg) + 
  geom_point(mapping = aes(x = displ, y = hwy, color = class))+ facet_wrap( ∼ class, nrow=2)
```


b)

```{r}
ggplot(data = mpg) + 
  geom_point(mapping = aes(x = displ, y = hwy, color=drv)) + 
  facet_grid(drv ~ cyl)
```

c)

Ele cria os subplots apenas nos tamanhos do cilindro, com as cores de cada subplot de acordo com sua intensidade

```{r}
ggplot(data = mpg) + 
  geom_point(mapping = aes(x = displ, y = hwy, color=cyl)) + 
  facet_grid(. ~ cyl)
```


Exercício 7
```{r}
library(readxl)
homework3 = read_excel('homework3.xlsx')
head(homework3)
```


a)
```{r}
ggplot(data = homework3) + 
  geom_point(mapping = aes(x = as.numeric(CPI), y = as.numeric(HDI) ,color = 'red'))  +
scale_x_continuous(breaks = seq(0,10, 1), limits = c(1, 10)) +
scale_y_continuous(breaks = seq(0, 1, 0.1), limits = c(0.2, 1))
```

b)

```{r}
ggplot(data = homework3) + 
  geom_point(mapping = aes(x = as.numeric(CPI), y = as.numeric(HDI) ,color = Region))  +
scale_x_continuous(breaks = seq(0,10, 1), limits = c(1, 10)) +
scale_y_continuous(breaks = seq(0, 1, 0.1), limits = c(0.2, 1))
```


c) 
```{r}
ggplot(data = homework3) + 
  geom_point(mapping = aes(x = as.numeric(CPI), y = as.numeric(HDI) ,color = Region, size=3)) +
scale_x_continuous(breaks = seq(0,10, 1), limits = c(1, 10)) +
scale_y_continuous(breaks = seq(0, 1, 0.1), limits = c(0.2, 1))
```


d)
```{r}
ggplot(homework3) +
geom_point(mapping = aes(x = as.numeric(CPI), y = as.numeric(HDI), size = HDI, color = Region)) +
scale_x_continuous(breaks = seq(0,10, 1), limits = c(1, 10)) +
scale_y_continuous(breaks = seq(0, 1, 0.1), limits = c(0.2, 1))
```

e)

```{r}
ggplot(data = homework3) + 
  geom_point(mapping = aes(x = as.numeric(CPI), y = as.numeric(HDI) ,color = Region))  +
scale_x_continuous(breaks = seq(0,10, 1), limits = c(1, 10)) +
scale_y_continuous(breaks = seq(0, 1, 0.1), limits = c(0.2, 1)) + 
labs(x = 'percepção da corrupção (CPI)', y = ' desenvolvimento humano (HDI)', title = 'diagrama de dispersão entre as variáveis CPI x HDI')
```

f)

```{r}
ggplot(data = homework3) + 
geom_point(mapping = aes(x = as.numeric(CPI), y = as.numeric(HDI) ,color = Region))  +
scale_x_continuous(breaks = seq(0,10, 1), limits = c(1, 10)) +
scale_y_continuous(breaks = seq(0, 1, 0.1), limits = c(0.2, 1)) + 
labs(x = 'percepção da corrupção (CPI)', y = ' desenvolvimento humano (HDI)', title = 'corrupção e desenvolvimento humano')+
geom_smooth(mapping=aes(x = as.numeric(CPI), y = as.numeric(HDI), linetype="r2"), method = "lm", formula = y~log(x), se = FALSE, color = "red")
```

